【裁判字號】    95,裁,2894
【裁判日期】    951221
【裁判案由】    稅捐稽徵法
【裁判全文】
最  高  行  政  法  院  裁  定
                                     95年度裁字第02894號
上  訴  人  財政部臺北市國稅局
代  表  人  甲○○
被 上訴 人  陸利股份有限公司
代  表  人  乙○○
訴訟代理人  廖信炯
上列當事人間因稅捐稽徵法事件，上訴人對於中華民國94年8月
22日臺北高等行政法院93年度簡字第960號判決，提起上訴，本
院裁定如下：
    主  文
上訴駁回。
上訴審訴訟費用由上訴人負擔。
    理  由
一、按對於適用簡易程序之裁判提起上訴或抗告，須經本院許可
    ，且該許可以訴訟事件所涉及之法律見解具有原則性者為限
    ，行政訴訟法第235條定有明文。
二、上訴意旨略謂：(一)敬福行經法務部調查局臺南市調查站查獲
    為黃國禎所虛設，目的為逃漏厚滋營造、日產石材、殷統營
    造、立信營造、義明營造及亦慶營造等營利事業之各項營業
    稅捐，此案經臺灣臺南地方法院檢察署90年度偵字第82I號
    提起公訴，並經臺灣臺南地方法院92年度簡字第497號刑事
    簡易判決處有期徒刑在案，此有起訴書、不起訴訴書及簡易
    判決書等影本可稽，佐以其他調查事證，足證敬福行為虛設
    行號殆無疑義，益證本案被上訴人自無可能與敬福行有實際
    交易之事實。(二)被上訴人提示與敬福行訂定之買賣契約書及
    分期付款申購書，其中分期付款申購書之申購人親自簽名及
    蓋章欄，為謝敬福之簽名，然比對與買賣契約書之謝敬福簽
    名字跡不同，且敬福企業行係黃國禎所虛設並掌控，是否有
    他人假冒謝敬福之簽名不得而知，被上訴人縱不知訂約簽名
    是否有人假冒，依協力義務，仍應說明究與何人接洽交易，
    況其既係依附條件買賣交易機器設備，豈有不知交易對象為
    何人之理，按釋字第275號解釋，被上訴人縱非故意，然其
    應注意能注意而不注意，自屬有過失，造成違法事實之存在
    。原判決未詳予究明，率予判決撤銷原處分，原判決認定顯
    有違法及違背證據法則。(三)敬福行係於民國（下同）88年2
    月23日設立，此有台南市政府建設局營利事業登記證附案可
    稽，依條件買賣契約第2條記載，雙方於88年元月16、21日
    點交，惟訂約時敬福行尚未成立，如何能與被上訴人交易。
    再者，被上訴人以敬福行交付之分期付款支票係由義明營造
    有限公司開立，買受人交付第三人所簽發之支票給付價金，
    為常見之交易習慣為理由，然該付款支票係由義明營造所開
    立，敬福行是否背書轉讓尚有疑義，如被上訴人確認係與敬
    福行交易，則客票自應由敬福行背書，再交付被上訴人，始
    符合常見之交易習慣，如無敬福行之背書，豈不代表被上訴
    人自始即認定係與黃國禎（義明營造有限公司）交易，取得
    黃國禎所屬公司開立之支票，自屬正常合理云云。經核所陳
    各節，無非重述前詞，就原審認定上訴人未能舉證證明被上
    訴人知悉敬福行非實際買受人，其開立發票予敬福行為無故
    意、過失之事實認定之職權行使，指摘其為不當，並無所涉
    及之法律見解，具有原則上之重要情事，上訴人提起上訴，
    不合首揭規定，不應許可，其上訴難謂合法，應予駁回。
三、依行政訴訟法第249條第1項前段、第104條、民事訴訟法第
    95條、第78條，裁定如主文。
中    華    民    國    95    年    12    月    21    日
                  第五庭審判長法  官  鄭  淑  貞
                              法  官  黃  合  文
                              法  官  吳  明  鴻
                              法  官  鄭  小  康
                              法  官  帥  嘉  寶
以  上  正  本  證  明  與  原  本  無  異
中    華    民    國    95    年    12    月    22    日
                              書記官  蘇  金  全


司法院資訊處製作；財團法人民間司法改革基金會備份。
